# 请教：一个关于购买日合并案例的处理

提问人：bjpaul 时间：2015-05-19 14:45:54
有这样一个案例： 甲公司于 2012 年成立A公司，持有100%股权。A公司是一个研发中心，主要是产生研发及技术服务费用，没有收入，其目的主要是为乙公司提供技术服务。乙公司为甲公司的业务合作方，两者没有股权关系。乙公司与甲公司直接结算，与A公司不直接发生业务往来。 2013 年，乙公司向甲公司提出收购A公司100%股权。双方以A公司 2013 年 3 月 1 日的净资产 1000 万元确定了收购价，签订股权转让协议。最终双方于 2013 年 9 月 1 日完成股权转让及工商变更手续。从 3 月 1 日至 9 月 1 日期间，A公司发生净费用支出 300 万，即当日净资产为 700 万。 问题： 1 、购买日应按 3 月 1 日还是 9 月 1 日？ 2 、如果购买日按 9 月 1 日（即工商变更日），由于是非同一控制下合并，则乙公司的购买价款 1000 万与购买日A公司的净资产 700 万就会产生 300 万的商誉。考虑到A公司作为研发中心，今后也不会产生盈利，是否应考虑商誉减值？但如果刚刚购买进来就做商誉减值，又感觉很奇怪？应该怎样处理比较好？

回答人：chenyiwei
1 、购买日为实际取得控制权之日，本例中为 9 月 1 日。 2 、如果基准日到购买日之间A公司的费用支出主要是为乙公司的项目发生的研发支出，则乙公司应考虑这些支出是否对应于特定的研发项目，将其视作外购进行中的研发项目，确认为无形资产，并在期末进行减值测试。参考《瑞华研究 2010 ～ 2014 汇编》之“问题1-2-4（外购研发中项目以及后续研发支出的处理）”。

提问人：bjpaul 时间：2015-05-20 16:04:04
A公司实质上是为乙公司提供技术服务，所对应的是乙公司一个较长期的研发项目中的一部分工作，其发生的支出全部费用化。乙公司购买A后，也不进行资本化，不确认无形资产。A实际相当于 1 个费用中心。应该怎么处理呢？

回答人：chenyiwei
乙公司购买A相当于将其部分研发中的项目予以收购，对於收购成本中对应于研发项目的部分是可以资本化的，后续再发生的研发支出按照无形资产准则规定判断是资本化还是费用化。即外购进行中的研发项目的支出应资本化。